【裁判字號】    97,訴,160
【裁判日期】    970229
【裁判案由】    毒品危害防制條例
【裁判全文】
臺灣板橋地方法院刑事判決               97年度訴字第160號
公  訴  人  臺灣板橋地方法院檢察署檢察官
被      告  甲○○
                    （現另案在臺灣臺北監獄臺北分監執行中）
上列被告因違反毒品危害防制條例案件，經檢察官提起公訴（九
十六年度毒偵字第九八○三、九八○四號），被告就被訴事實為
有罪陳述，本院改行簡式審判程序審理，判決如下：
    主  文
甲○○施用第一級毒品，處有期徒刑柒月，扣案之第一級毒品海
洛因（驗餘淨重共零點壹公克），沒收銷燬之，毒品外包裝袋
伍個，沒收之；又施用第一級毒品，處有期徒刑柒月，扣案之第
一級毒品海洛因（驗餘淨重零點零貳伍公克），沒收銷燬之，
毒品外包裝袋壹個，沒收之；又施用第二級毒品，處有期徒刑肆
月；又施用第二級毒品，處有期徒刑肆月。應執行有期徒刑壹年
捌月，扣案之第一級毒品海洛因（分別為驗餘淨重零點壹公克
、零點零貳伍公克），沒收銷燬之，毒品外包裝袋陸個，均沒
收之。
    事  實
一、甲○○前因施用毒品案件，經本院以九十一年度毒聲字第三
    五○九號裁定送觀察、勒戒後，認無繼續施用毒品傾向，於
    民國九十一年十一月十四日執行完畢釋放，並由臺灣板橋地
    方法院檢察署檢察官於九十一年十一月二十五日以九十一年
    度毒偵字第三六一九號不起訴處分確定；又因施用毒品案件
    ，經同署檢察官以九十五年度毒偵字七二九○號提起公訴，
    並經本院以九十五年度訴字第三五七八號判決分別判處有期
    徒刑六月、三月，應執行有期徒刑八月確定；再因施用第一
    級毒品及第二級毒品案件，經同署檢察官以九十六年度毒偵
    字第一二○六號提起公訴，經本院以九十六年度訴字第一○
    六一號判決分別判處有期徒刑八月、四月，應執行有期徒刑
    十月確定。後上開判決之六月、三月、八月、四月之徒刑各
    經本院以九十六年度聲減字第三九七三號裁定減刑為有期徒
    刑三月、一月十五日、四月、二月，並定其應執行刑為有期
    徒刑八月；另因施用毒品案件，經同署檢察官以九十六年度
    毒偵字第四五一○號提起公訴，經本院以九十六年度訴字第
    三○一三號判決分別判處有期徒刑十月、五月，應執行有期
    徒刑一年一月確定（上開有期徒刑部分均尚未執行完畢，於
    本件不構成累犯）。詎猶不知悔改，於上開觀察、勒戒執行
    完畢釋放後之五年內，復基於施用第一級毒品海洛因及第二
    級毒品甲基安非他命之犯意，分別於(一)九十六年六月一日上
    午某時許，在臺北縣板橋市○○○路夜市某電玩店之廁所內
    及臺北縣永和市○○路○段一二八巷六弄六號二樓，各以注
    射針筒置入海洛因摻水施打之方式，施用海洛因，及以玻璃
    球吸食器置入甲基安非他命後用火燒烤吸食其煙霧方式，施
    用甲基安非他命各一次（施用毒品器具於施用後已經丟棄而
    滅失），嗣於同日下午三時五十分許，在臺北縣板橋市○○
    ○路○段亞東醫院前為警查獲，並扣得海洛因五包（驗餘淨
    重○．一三公克）(二)九十六年六月二十一日上午某時許，在
    臺北縣永和市○○路○段一二八巷六弄六號二樓內，各以同
    上述之方式施用海洛因及甲基安非他命各一次，嗣於九十六
    年六月二十一日下午十一時十分許，在臺北縣中和市○○街
    一二六號前為警查獲，並扣得海洛因一包（驗餘淨重○．○
    三二五公克），均經甲○○同意後採尿送驗，呈鴉片類及安
    非他命類陽性反應，因始查知上情。
二、案經臺北縣政府警察局板橋分局及臺北縣政府警察局新莊分
    局移送臺灣板橋地方法院檢察署檢察官偵查起訴，本院改行
    簡式審判程序審理。
    理  由
一、訊據被告甲○○對於在上揭時、地施用海洛因、甲基安非他
    命之犯行均坦承不諱。被告為警查獲後所採之尿液，分別以
    ＥＩＡ酵素免疫分析法初驗、ＧＣ／ＭＳ氣相層析質譜儀法
    確認複驗後均呈安非他命類、鴉片類之陽性反應，此有卷附
    九十六年六月二十日、七月十日之臺灣檢驗科技股份有限公
    司濫用藥物尿液檢驗報告書二紙（見九十六年度毒偵字第四
    三二五號偵查卷第三十五頁、九十六年度毒偵字第四八五六
    號偵查卷第三十三頁）足稽，復有扣案供被告施用毒品所餘
    之白色粉末共六包，經鑑定結果，亦均呈海洛因陽性反應或
    檢含海洛因成分，其中五包之毒品驗餘淨重○．一三公克，
    餘一包之毒品驗餘淨重○．○三二五公克，此有上揭公司九
    十六年七月四日出具之濫用藥物檢驗報告及交通部民用航空
    局航空醫務中心毒品鑑定書各一紙可查（見本院卷第二十、
    二十一頁）。被告曾因施用毒品案件，經本院以九十一年度
    毒聲字第三五○九號裁定送觀察、勒戒後，認無繼續施用毒
    品傾向，於九十一年十一月十四日執行完畢釋放，並由臺灣
    板橋地方法院檢察署檢察官於九十一年十一月二十五日以九
    十一年度毒偵字第三六一九號不起訴處分確定，被告於觀察
    勒戒執行完畢釋放後之五年內，再犯本件施用毒品罪，於毒
    品危害防制條例第二十三條第二項有關起訴之規定相合，此
    有臺灣高等法院被告前案紀錄表、臺灣高等法院在監在押全
    國紀錄表附卷可按。其出於自由意志之自白與事實相符，事
    證明確，犯行堪以認定，應依法論科。
二、被告於上揭觀察勒戒執行完畢釋放後，五年內犯本件施用毒
    品之犯行，核其施用第一級毒品海洛因，所為係犯毒品危害
    防制條例第十條第一項之施用第一級毒品罪；被告施用第二
    級毒品甲基安非他命，所為係犯同條例第十條第二項之施用
    第二級毒品罪。其施用前後非法持有海洛因、甲基安非他命
    之行為，為施用毒品之當然手段，應為施用毒品之行為所吸
    收，均不另論罪。被告所犯上揭施用第一級毒品、第二級毒
    品罪，犯意各別，行為互殊，應予分論併罰。爰審酌被告屢
??次施用毒品而不思悔改，品行不端，意志力薄弱，其施用毒
    品經觀察勒戒後，仍無法斷絕施用毒品惡習，若非將其處以
    較長之刑期，與社會上毒品來源隔離，使其能深自反省，斷
    絕與毒品之接觸，不足以改正施用毒品惡習，並懲所犯及被
    告犯罪後對於施用毒品之犯行，已經坦承，態度良好等一切
    情狀，分別量處如主文所示之刑，以資懲儆，並定其應執行
    之刑。末查，扣案供被告施用所餘之海洛因（分別為驗餘淨
    重○．一三公克、○．○三二五公克），為查獲之毒品，不
    問屬於犯人與否，應依毒品危害防制條例第十八條第一項前
    段之規定，沒收銷燬之；至扣案之毒品外包裝袋六個，則係
    被告所有供施用毒品所用之物，業據被告於本院審理時供承
    在卷，爰依刑法第三十八條第一項第二款之規定，沒收之。
據上論斷，應依刑事訴訟法第二百七十三條之一第一項、第二百
九十九條第一項前段，毒品危害防制條例第十條第一項、第二項
、第十八條第一項前段，刑法第十一條前段、第五十一條第五款
、第三十八條第一項第二款，判決如主文。
本案經檢察官馬中人到庭執行職務。
中    華    民    國    97    年    2     月    29    日
                臺灣板橋地方法院刑事第十八庭
                            法  官  王綽光
以上正本證明與原本無異
如不服本判決應於送達後10日內向本院提出上訴狀（應附具理由
及繕本）
                            書記官  許清秋
中    華    民    國    97    年    2     月    29    日
附錄本案論罪科刑法條全文：
毒品危害防制條例第10條
施用第一級毒品者，處 6 月以上 5 年以下有期徒刑。
施用第二級毒品者，處 3 年以下有期徒刑。


司法院資訊處製作；財團法人民間司法改革基金會備份。
